# 请教陈版主股东以股权作为出资方式的账务处理

提问人：chenlingao 时间：2018-02-26 17:32:10
A公司为甲公司以其原全资子公司B公司（构成业务）的全部股权出资的，出资完成以后B公司成为了A公司的全资子公司，A公司成为了甲公司的全资子公司。请问陈版主此项出资对于A公司来讲是否构成企业合并？如果构成，是属于同一控制下的企业合并还是非同一控制下的企业合并？谢谢！

回答人：chenyiwei
对A而言构成同一控制下企业合并。对甲公司而言属于其合并报表范围内的内部重组，按其原先对B的长期股权投资的账面价值转入对A的长期股权投资成本。

提问人：donghuanrong 时间：2018-02-26 19:37:32
陈老师好由于我等级太低只能通过回复问你一个问题，抱歉了：根据公开发行证券的公司信息披露内容与格式准则第 2 号——年度报告的内容与格式（ 2017 修订）中国证券监督管理委员会公告〔 2017 〕 17 号文 年度报酬情况 董事、监事和高级管理人员报酬的决策程序、报酬确定依据以及实际支付情况。披露每一位现任及报告期内离任董事、监事和高级管理人员在报告期内从公司获得的税前报酬总额（包括基本工资、奖金、津贴、补贴、职工福利费和各项保险费、公积金、年金以及以其他形式从公司获得的报酬）及其全体合计金额，并说明是否在公司关联方获取报酬。 对于董事、高级管理人员获得的股权激励，公司应当按照已解锁股份、未解锁股份、可行权股份、已行权股份、行权价以及报告期末市价单独列示。 可是我在已披露的审计报告中基本没有发现将权益法核算的关键管理人员薪酬单独披露的状况，并且审计报告中也看不出披露的关键管理人员薪酬是否包括权益核算的股份支付部分，为了谨慎起见一般怎么披露更好啊

回答人：chenyiwei
对这部分披露要求目前没有细化指引，所以比较混乱。个人倾向于按权责发生制的管理费用口径。

提问人：chenlingao 时间：2018-02-26 19:41:16
谢谢陈版主！在单户报表层面对于同一控制下的企业合并，按照准则应该以合并日在最终控制方合并报表的价值作为长期股权投资成本，与支付的对价（股权的公允价值，金额等于实收资本）之间的差异调整资本公积，资本公积不足，调整留存收益。为什么要以长期股权投资在甲公司的账面价值作为长期股权投资成本？还是说您说的账面价值指的就是合并报表的价值？谢谢！

回答人：chenyiwei
对甲公司而言该事项不是企业合并，所以由此增加的对A的投资成本由原先对B的投资成本平移过来，不确认损益或其他权益变动。